【裁判字號】    89,小上,13
【裁判日期】    890504
【裁判案由】    給付票款
【裁判全文】
臺灣臺南地方法院民事判決  八十九年度小上字十三號
    上  訴  人  唯琳機械五金有限公司
    法定代理人  黃禎熒
    被上訴人    財貿股份有限公司
    法定代理人  王華興
右當事人間請求給付票款事件，上訴人對於中華民國八十九年二月十四日臺灣臺南地
方法院臺南簡易庭八十九年南小第一○號第一審判決提起上訴，本院判決如左：
    主      文
上訴駁回。
第二審訴訟費用新台幣壹仟佰柒拾捌元由上訴人負擔。
    理      由
一、按對於小額程序之第一審裁判之上訴或抗告，非以其違背法令為理由，不得為之
    ；當事人於第二審程序不得提出新攻擊或防禦方法；又上訴狀內應記載上訴理由
    ，表明下列各款事項：一原判決所違背之法令及具體內容。二依訴訟資料可認為
    原判決有違背法令之具體事實，民事訴訟法第四百三十六條之二十四第二項、同
    條之二十五，同條之二八分別定有明文。又所謂判決有違背法令，乃指判決不適
    用法規或適用不當，亦為同法第四百六十八條所明定，且此亦為小額事件之上訴
    程序所準用（民事訴訟法第四百三十六條之三十二第二項參照）。而以判決有不
    適用法規或適用不當為上訴理由時，其上訴狀或理由書應有具體之指摘，並揭示
    該法規之條項或內容，若係成文法以外之法則，應揭示該法則之旨趣，倘為司法
    院解釋或最高法院之判例，則應揭示該判解之字號或其內容，如依民事訴訟法第
    四百六十九條所列第一款至第五款事由提起上訴時（第六款未準用，參照同上民
    事訴訟法第四百三十六條之三十二第二項規定），其上訴狀或理由書應揭示合於
    該條款之事實，上訴理由狀如未依此項方法表明者，即難認為已對原判決之違背
    法令有具體之揭示，其上訴自難認為合法（最高法院七十一年台上字第三一四號
    判例要旨參照）。
二、本件上訴意旨略以：系爭支票雖為上訴人所背書，因上訴人實係協鴻工業股份有
    限公司（下稱協鴻公司）台南代理商，上訴人八十六年六月十四日出售一批機器
    予格瑞得股份有限公司（下稱格瑞得公司），由協鴻公司向被上訴人辦理融資，
    先將系爭機器出售被上訴人，再由被上訴人以附條件買賣方式售予格瑞得公司，
    格瑞得公司將分期價款之部分簽發系爭支票清償，並由上訴人於支票上背書，然
    被上訴人不依融資協議之約定逕行取回標的物，並有意讓格瑞得公司延展票期，
    卻仍持票向上訴人請求票款，是上訴人以自己與執票人即被上訴人所存之抗辯理
    由，即被上訴人不履行協議書第三條約定，另有意延期支票清償等事由，對抗被
    上訴人，為此提起本件上訴。
三、經查：系爭支票由上訴人背書嗣經提示未兌現一節，有支票及退票理由單影本附
    卷可稽，被上訴人對此並不爭執，是依票據法第五條、第一四四條準用第三十九
    條、第二十九條規定，背書人應依支票文義擔保付款。上訴意旨以票據原因關係
    提出抗辯，並另行提出代理銷售證明單、訂購合約書、出貨單、協議書等新訴訟
    資料，請求廢棄原審判決，然該資料於原審言詞辯論終結前未曾提出，依民事訴
    訟法第四百三十六條之二十八規定，於小額訴訟之第二審程序不得再行提出，且
    上訴論旨僅就被上訴人應履行協議書之約定取回機器及向發票人格瑞得公司求償
    等情加以爭執，而非就原審所為認定有何違背法令為具體指摘，揆諸前開說明，
    上訴人之上訴自難認為合法，爰不經言詞辯論駁回之。
四、據上論結，本件上訴為無理由，依民事訴訟法第四百三十六條之二十九第二款、
    第四百三十六條之三十二第一項、第二項、第四百三十六條之十九、第四百四十
    九條第一項、第七十八條，判決如主文。
中      華      民      國    八十九    年      五      月      四      日
                                            臺灣臺南地方法院民事第一庭
~B審判長法  官  周素秋
~B      法  官  李杭倫
~B      法  官  蔡孟珊
右正本證明與原本無異。
本件不得上訴。
中      華      民      國    八十九    年      五      月      八      日
~B法  院書記官  秦建華


司法院資訊處製作；財團法人民間司法改革基金會備份。
